# 有关反向收购的一个概念问题

提问人：xiaoxi7303 时间：2019-12-11 08:05:13
请教一个特别基础的关于反向收购的问题：A 原有 50 股，全部由 C 持有；
B 原有 100 股，全部由D 持有。A 定向增发 100 股给 D用以交换 D持有的所有 B 的股权（即 100 股）。收购完成后，C 持有 A50/150=1/3股权，D 持有 A100/150=2/3股权，同时 A 持有B100% 股权。这个例子就是教科书里所说的反向收购没错吧？但是为什么合并 A 的报表是由 B 出，而不是 D 出呢？持有 A 绝大部分股权的是 D，而 B 根本不持有 A 的股权啊。感觉自己基本概念没有搞清楚，请陈版指教。多谢。

回答人：chenyiwei
1 、你说的案例，如果 C、D 此前没有关联方关系，则属于反向购买。
2 、反向购买的意思就是会计上和法律上对购买方、被购买方的认定恰好是反过来的。这类情况只有以法律上的被购买方作为主体编制合并报表，才具有实际意义。如果站在 D的视角来看，实际上就是对A的原有业务的合并，在 D 的合并报表层面，法律上和会计上对购买方的界定是一致的，自然也就无所谓反向购买了。站在重组方角度就是一项常规的对上市公司原有业务的非同一客户下合并，从会计技术角度，没有必要单独讨论。